【裁判字號】    99,簡上,209
【裁判日期】    990730
【裁判案由】    傷害
【裁判全文】
臺灣臺北地方法院刑事判決             99年度簡上字第209號
上  訴  人  臺灣臺北地方法院檢察署檢察官
被      告  乙○○  37歲民.
上列上訴人因被告傷害案件，不服本院於中華民國99年5月20日
所為之99年度簡字第1814號第一審簡易判決（聲請案號：臺灣臺
北地方法院檢察署99年度偵字第5431號），提起上訴，本院管轄
之第二審合議庭判決如下：
    主      文
上訴駁回。
乙○○緩刑貳年，並應為如附表所示之事項。
    事實及理由
一、本案經本院審理結果，認第一審簡易判決認事用法及量刑均
    無不當，應予維持，並引用第一審判決書記載之事實、證據
    及理由（如附件）。
二、檢察官上訴意旨略以：被告與告訴人甲○○、丙○○素不相
    識，僅因同在超商購物排隊等候結帳，竟因酒後不耐久候，
    以超商內之書報箱丟擲告訴人甲○○與丙○○，致告訴人甲
    ○○受有前額頭頂裂傷（約0.5cm長）、頭頂部裂傷（約0.5
    cm長）之傷害，告訴人丙○○受有左臉擦傷瘀血（2x2cm）
    之傷害，告訴人甲○○所受之傷勢非輕，且被告犯後未向告
    訴人二人表示歉意，迄今亦未與告訴人達成和解，顯然毫無
    悔意，態度難認良好，且犯罪手段惡劣。是原審量刑顯屬過
    輕，難認妥適，恐難收警惕之效，請撤銷原判決，另為妥適
    之科刑。經查：
（一）原審經審理結果，認被告犯罪事證明確，因而適用刑法第
      277第1項、第55條、第41條第1項前段，刑法施行法第1條
      之1等規定，本院併審酌被告審理時坦承犯行，且與告訴
      人2人以新台幣10萬元達成和解，並已履行1萬8千元，而
      徵得告訴人2人之原諒（見99年度簡上字第209號卷第21頁
      背面及第29頁背面），犯罪後態度良好，原審之認事用法
      ，均無違誤，量刑亦屬妥適，檢察官上訴意旨以原審量刑
      過輕，指摘原判決不當，實無理由，應予駁回。
（二）又被告前未曾受有期徒刑以上刑之宣告，有臺灣高等法院
      被告全國前案紀錄表在卷可稽，其於本院審理時坦認犯行
      ，並與告訴人2人達成和解，且已履行1萬8千元和解條件
      ，另約定餘款8萬2000元依附表所示之日期、方式分期給
      付，經告訴人表示原諒並同意給予其緩刑之意（見99年度
      簡上字第209號卷第29、30頁），其因一時失慮，致罹刑
      章，本院認被告經此偵審程序，應知警惕而無再犯之虞，
      前開所宣告之刑以暫不執行為適當，爰依刑法第74條第1
      項第1款之規定，諭知緩刑2年，以勵自新，並依同條第2
      項第3款規定，附條件命被告應依附表所示方式支付賠償
      金予告訴人。
三、應適用之法律依據：
    刑事訴訟法第455條之1第1項、第3項、第368條、第373條，
    刑法第74條第1項第1款、第2項第3款。
本案經檢察官蘇維達到庭執行職務。
中    華    民    國    99    年    7     月    30    日
                  刑事第十一庭  審判長法  官  劉方慈
                                      法  官  黃紹紘
                                      法  官  顧正德
上正本證明與原本無異。
不得上訴。
                                      書記官  郭錦賢
中    華    民    國    99    年    7     月    30    日
附表：
┌──┬─────────────────────┐
│編號│應向被害人賠償之內容                      │
├──┼─────────────────────┤
│一  │應於99年8月12日前支付新台幣16400元。      │
├──┼─────────────────────┤
│二  │應於99年9月12日前支付新台幣16400元。      │
├──┼─────────────────────┤
│三  │應於99年10月12日前支付新台幣16400元。     │
├──┼─────────────────────┤
│四  │應於99年11月12日前支付新台幣16400元。     │
├──┼─────────────────────┤
│五  │應於99年12月12日前支付新台幣16400元。     │
├──┴─────────────────────┤
│備註：                                          │
│一、上開賠償應匯款至「第一銀行，帳號：0000000000│
│    5號，戶名：甲○○」之帳戶。                 │
│二、如有一期未履行，視為全部到期。              │
└────────────────────────┘

司法院資訊處製作；財團法人民間司法改革基金會備份。
